【裁判字號】    99,台上,8109
【裁判日期】    991223
【裁判案由】    違反毒品危害防制條例
【裁判全文】
最高法院刑事判決            九十九年度台上字第八一０九號
上  訴  人  張家維
上列上訴人因違反毒品危害防制條例案件，不服台灣高等法院高
雄分院中華民國九十九年十月七日第二審判決（九十九年度上訴
字第一二九三號，起訴案號：台灣高雄地方法院檢察署九十八年
度偵字第二二七七三、二六七七六號），提起上訴，本院判決如
下：
    主  文
上訴駁回。
    理  由
按刑事訴訟法第三百七十七條規定，上訴於第三審法院，非以判
決違背法令為理由，不得為之。是提起第三審上訴，應以原判決
違背法令為理由，係屬法定要件。如果上訴理由書狀並未依據卷
內訴訟資料，具體指摘原判決不適用何種法則或如何適用不當，
或所指摘原判決違法情事，顯與法律規定得為第三審上訴理由之
違法情形，不相適合時，均應認其上訴為違背法律上之程式，予
以駁回。本件原審經審理結果，認為上訴人張家維違反毒品危害
防制條例之犯行，罪證明確，因而撤銷第一審所為科刑之判決，
改判依數罪併罰之例，分別論處上訴人販賣第一級毒品，計二罪
刑（均為累犯），並定其應執行之刑及為相關從刑之諭知，係以
上訴人對本件販賣海洛因予張簡惠敏之事實已於偵查及原審審理
時坦認不諱，核與證人張簡惠敏於警詢、偵查中供證情節相符，
而上訴人所使用之0000000000號行動電話，於民國九十八年七月
二十五日十三時十二分、十四分、十八分、二十九分及十四時三
分，均確有與門號00-0000000號公共電話通聯之紀錄，有該0000
000000號行動電話之雙向通聯紀錄一份在卷可按。又張簡惠敏確
於九十八年七月二十五日申辦如原判決附表二所示之行動電話門
號 SIM卡計五張，有卷附和信電訊公司輕鬆打客戶資料卡、台灣
大哥大預付卡申請書、遠傳電信公司申請人資料、統一超商預付
卡門號申請書足憑。上訴人經查獲扣案如原判決附表一所示二十
包白色粉末，確含有第一級毒品海洛因成分，亦經高雄市立凱旋
醫院鑑驗明確，有該院檢送濫用藥物成品檢驗鑑定書存卷可稽，
足見上訴人之自白與事實相符，為其所憑認定之依據及得心證之
理由。經核所為論敘均與卷內證據資料相符，從形式上觀察，並
無認定事實不依證據或有何採證違背證據法則等違法情形存在。
第一審判決以上訴人涉犯本件二販賣第一級毒品罪，認其客觀情
狀尚堪憫恕，如量處法定最低刑無期徒刑，仍嫌過重，乃依刑法
第五十九條規定，酌減其刑，因而分別量處其有期徒刑十五年二
月。而原判決以上訴人所犯該二罪名，除同依刑法第五十九條規
定酌減其刑外，並以上訴人於偵查及原審審理時均自白販賣毒品
犯行，符合毒品危害防制條例第十七條第二項減輕其刑規定，而
與刑法第五十九條酌減其刑之規定，遞減其刑，並經以其行為責
任為基礎，審酌刑法第五十七條各款情形後，各處有期徒刑十四
年，定其應執行刑為有期徒刑十五年四月。按諸刑法第六十、六
十五、六十六及七十條規定，尚無不合。亦與刑事訴訟法第三百
七十條前段不利益變更禁止原則之規定無違。又證人張簡惠敏已
經第一審法院傳喚、拘提均未到庭，迨至原審，上訴人對檢察官
起訴及第一審判決事實認定其二次販賣海洛因予張簡惠敏之事實
，已坦白承認，且於原審法院準備程序及審判期日對張女之警詢
及偵查中結證之供詞，均表示並無意見，即對張女先前不利之供
證，已經坦認無訛，並未主張有予傳喚，為對質詰問必要，則原
審未再傳喚張簡惠敏到庭，要不能認有不當剝奪上訴人詰問權之
違法。原判決引用高雄市立凱旋醫院九十七年八月十四日高市凱
醫驗字第一０八七九號濫用藥物成品檢驗鑑定書，資為上訴人犯
罪論據之一，其中所載九十七年八月十四日係指該鑑驗之「收樣
日期」，與該鑑定書記載，其「報告日期」為九十八年八月十七
日，固有不符，然此於該鑑定書之同一性不生影響，要不能因之
以原審審判期日所提示該鑑定書之日期與其判決所載者不同，即
指原判決為違法。是上訴意旨以上情指原判決違背法令，核與法
律規定得為第三審上訴理由之違法情形不相適合。而其餘上訴意
旨，則係就屬原審採證認事職權之行使及原判決已說明事項，徒
憑己見，任意指摘，或仍為單純事實之爭執，均不能認係適法之
第三審上訴理由。依上開說明，本件上訴顯屬違背法律上之程式
，應予駁回。
據上論結，應依刑事訴訟法第三百九十五條前段，判決如主文。
中    華    民    國  九十九  年   十二   月  二十三  日
                      最高法院刑事第十一庭
                          審判長法官  黃  一  鑫  
                                法官  張  春  福  
                                法官  林  勤  純  
                                法官  陳  國  文  
                                法官  宋  明  中  
本件正本證明與原本無異
                                      書  記  官  
中    華    民    國  九十九  年   十二   月   三十   日
                                                      Ｅ

司法院資訊處製作；財團法人民間司法改革基金會備份。
